臺灣南投地方法院民事裁定
110年度投簡字第319號
原      告  凱基商業銀行股份有限公司


法定代理人  魏寶生  


上列原告與被告江文容等間請求撤銷贈與等事件，裁定如下：
    主  文
本件訴訟標的價額核定為新臺幣貳拾參萬捌仟肆佰肆拾陸元。
原告應於收受本裁定送達後五日內，具狀補正被告「林○○」之正
確姓名，及應提出被告「林○○」之最新戶籍謄本及年籍資料，並
補繳第一審裁判費新臺幣壹仟伍佰肆拾元，逾期未補繳，即裁定
駁回原告之訴。
    理  由
一、按訴訟標的之價額，由法院核定；核定訴訟標的之價額，以
    起訴時之交易價額為準；次按當事人書狀，應記載當事人姓
    名及住所或居所；原告起訴不合程式或不備其他要件者，法
    院應以裁定駁回之。但其情形可以補正者，審判長應定期間
    先命補正民事訴訟法第77條之1第1、2項、第116條第1項第1
    款前段、第249條第1項第6款、第249條第1項但書分別定有
    明文，而前揭規定於簡易訴訟程序亦有其適用，此關民事訴
    訟法第436條第2項自明。第按債權人行使撤銷權之目的，在
    使其債權獲得清償，故應以債權人因撤銷權之行使所受利益
    為準，原則上以債權人主張之債權額，計算其訴訟標的價額
    ；但被撤銷法律行為標的之價額低於債權人主張之債權額時
    ，則以該被撤銷法律行為標的之價額計算（最高法院97年度
    第1 次民事庭會議決議參照）。至債權人主張之債權額，應
    併計至起訴止之利息及違約金（臺灣高等法院暨所屬法院10
    9 年法律座談會民事類提案第17號研討結果之同一法理參照
    ）。
二、查原告於民國110年9月3日提起本件撤銷贈與等訴訟，並主
    張對被告江文容有本金新臺幣（下同）29,181元及利息、違
    約金債權，並取得本院105年度司執字第14377號債權憑證。
    是參照臺灣高等法院暨所屬法院109年法律座談會民事類提
    案第17號研討結果所持見解之同一法理，原告對被告江文容
    之債權額，計算至起訴當日止，共計238,446元（計算式如
    附表一所示）。復本件原告所欲撤銷法律行為之標的，其價
    額511,100元（計算式如附表二所示）。是本件第一審訴訟
    標的價額應核定為238,446元，應徵第一審裁判費2,540元，
    扣除原告於起訴時已繳納1,000元，尚應補繳1,540元。又原
    告提出之起訴狀雖記載「林○○」之人為被告，惟未記載其正
    確之姓名或身分證統一編號，從而本院無法依原告起訴狀及
    其所提出之資料特定「林○○」為何人，致無從特定原告起訴
    之對象及範圍，且致無法開展後續之訴訟程序。是原告之起
    訴即有必要程式之欠缺，茲命原告應於本裁定送達後5日內
    ，補正如主文所示之事項，逾期不補正，即駁回原告之訴。
三、依民事訴訟法第436條第2項、第249條第1項但書，裁定如主
    文。
中　　華　　民　　國　　110 　年　　9 　　月　　10　　日
                  南投簡易庭  法  官  鄭煜霖
附表一：（金額：新臺幣；利息計算部分：元以下四捨五入）　
 本金 29,181元        計息本金   起始日     終止日 年息  應給付金額  利息  29,181元 92年3月23日 104年8月31日 19.88885％ 72,269元   29,181元 104年9月1日 110年9月3日 15％ 26,323元 違約金  92年4月23日 110年9月3日 計算式見備註 131,250元 備註： 1.違約金計算式：延滯第一個月150元＋延滯第二個月300元＋延滯第三個月以上（600元×218個月＝130,800元）＝131,250元 2.原告曾於105、106、109年間，向本院聲請對被告江文容強制執行，經執行結果，原告僅受償執行費10,123元，及自92年3月23日起至95年10月7日止之利息20,577元，合計30,700元，故前揭30,700元須先抵充執行費用10,123元後，剩餘之20,577元應優先抵充利息。 債權額合計： 29,181元＋72,269元＋26,323元＋131,250元－20,577元＝238,446元。      
附表二：（元以下四捨五入）
撤銷標的之價額  編號1 南投縣○○鄉○○段0000地號土地 （權利範圍1/3） 計算式：(8070㎡×190元/㎡)/3＝511,100元  核定價額：511,100元  
以上為正本係照原本作成。
如不服本裁定應於送達後10日內向本院提出抗告狀，並繳納抗告
費新臺幣1000元。
中　　華　　民　　國　　110 　年　　9 　　月　　10　　日
      　　　　　　　　　　　　書記官  洪妍汝